【裁判字號】    97,中簡上,33
【裁判日期】    970220
【裁判案由】    詐欺
【裁判全文】
臺灣臺中地方法院刑事判決            97年度中簡上字第33號
上  訴  人  臺灣臺中地方法院檢察署檢察官
被      告  王高明森(業更名為甲○○)
上列上訴人即被告因公共危險案件，不服本院台中簡易庭96年度
中簡字第3340號中華民國96年11月12日第一審簡易判決（聲請簡
易判決處刑案號：臺灣臺中地方法院檢察署96年度偵緝字第3156
號），提起上訴，本院管轄第2審之合議庭判決如下：
    主    文
上訴駁回。
    犯罪事實及理由
一、本案經本院合議庭審理結果，認第一審簡易判決之認事用法
    及量刑均無不當，應予維持，並引用本院第一審刑事簡易判
    決、檢察官聲請簡易判決處刑書之記載（如附件）。
二、上訴意旨係以：本件犯罪行為發生在95年7月31日上午9時許
    ，且原審判處之罪名及所宣告之刑，皆非中華民國九十六罪
    犯減刑條例第3條規定不予減刑之範圍，自有中華民國九十
    六年罪犯減刑條例之適用。本件既未經判決確定者，自應依
    同條例第7條之規定，於裁判時減其宣告刑，並於主文同時
    諭知其宣告刑及減得之刑。本件既符合上開罪犯減刑規定，
    而原審未及審酌，其法律之適用自非正確，爰為被告之利益
    聲明上訴。惟查按本條例實施前，經通緝而未於中華民國96
    年12月31日以前自動歸案接受偵查、審判或執行者，不得依
    本條例減刑，中華民國96年罪犯減刑條例第5條定有明文。
    本件被告王高明森於偵查中屢經傳喚、拘提未到，而遭臺灣
    臺中地方法院檢察署於95年12月15日以中檢惠偵結緝字第
    5910 號發布通緝，嗣於96年10月21日，始由臺中縣警察局
    烏日分局緝獲，此有臺灣臺中地方法院檢察署前揭通緝書及
    臺中縣警察局中縣烏警偵字第0960006042號通緝案件移送書
    在卷可稽，被告既係經緝獲到案，非自動歸案接受審判甚明
    ，是本件自不應對之予以減刑之寬典，原審未予減刑，自無
    何適用法則不當之違誤，檢察官之上訴，為無理由，應予駁
    回。
據上論斷，應依刑事訴訟法第455條之1第1項、第3項、第368條
、第373條，判決如主文。
中    華    民    國    97    年    2     月    20    日
                  刑事第二庭  審判長法  官  曾佩琦
                                    法  官  陳姵君
                                    法  官  郭書豪
上正本證明與原本無異。
本件不得上訴。
中    華    民    國    97    年    2     月    22    日
                                    書記官  陳美虹
附錄本案論罪科刑法條
刑法第三百三十九條
意圖為自己或第三人不法之所有，以詐術使人將本人或第三人之
物交付者，處五年以下有期徒刑、拘役或科或併科一千元以下罰
金。
以前項方法得財產上不法利益獲使第三人得之者，亦同。
前二項之未遂犯罰之。


司法院資訊處製作；財團法人民間司法改革基金會備份。
